---
title: "fromto"
output: html_document
date: "2024-10-20"
authors: Yuyao Liu, Haoxue Zhang, Zhenyu Song, Shengxiu Liu
---

```{r setup, include=FALSE}
knitr::opts_chunk$set(echo = TRUE)
```

## 安装R包

```{r}
#安装R包
#devtools::install_github("grswsci/fromto")
```

## library

```{r}
library(fromto)
```

Note that the `echo = FALSE` parameter was added to the code chunk to prevent printing of the R code that generated the plot.

##R语言爬虫-ncbi-gene

```{r}
drivergene(GeneName = "CDC20",
           binary = "C:\\Program Files\\Mozilla Firefox\\firefox.exe",
           neverAsk.saveToDisk = "application\\octet-stream",
           myport = sample(1:10000, 1, replace = TRUE))
```

##R语言爬虫-gsea-genest

```{r}
drivergsea(GeneSet = "Ferroptosis", 
           binary = "C:\\Program Files\\Mozilla Firefox\\firefox.exe", 
           neverAsk.saveToDisk = "application\\octet-stream", 
           myport = sample(1:10000, 1, replace = TRUE))

```

##R语言爬虫-ncbi-pubmed

```{r}
driverpubmed(term = "Melanoma OR SKCM",
             term_AND_1 = "TCGA",
             term_AND_2 = "Signature",
             year_start = "2024",
             year_end = "2024")
```

##准备生存示例数据

```{r}
# 设置随机种子以便结果可重复  
set.seed(123)  
  
# 创建示例数据  
n_samples = 100  
data = data.frame(  
  time = sample(1:500, n_samples, replace = TRUE),  # 生存时间  
  status = sample(0:1, n_samples, replace = TRUE),  # 生存状态（0=事件未发生，1=事件发生）  
  gene1 = rnorm(n_samples),  # 基因1的表达水平  
  gene2 = rnorm(n_samples),  # 基因2的表达水平  
  gene3 = rnorm(n_samples),  # 基因3的表达水平  
  gene4 = rnorm(n_samples),  # 基因4的表达水平  
  gene5 = rnorm(n_samples),  # 基因5的表达水平  
  gene6 = rnorm(n_samples),  # 基因6的表达水平  
  gene7 = rnorm(n_samples),  # 基因7的表达水平  
  gene8 = rnorm(n_samples),  # 基因8的表达水平  
  gene9 = rnorm(n_samples),  # 基因9的表达水平  
  gene10 = rnorm(n_samples), # 基因10的表达水平  
  gene11 = rnorm(n_samples)  # 基因11的表达水平  
)  
  
# 查看前几行数据  
head(data)
```

##计算单因素cox生存分析

```{r}
res_unicox = survival_unicox(data)
```

##计算多因素cox生存分析

```{r}
res_multicox = survival_multicox(data)
```

##森林图-forestplot

```{r}
fplot1(res_unicox,nameplot = "res_unicox", height = 10)
res_multicox$dataset = "TCGA"
fplot2(res_multicox,nameplot = "mutli_unicox", height = 10)
```

##KM plot

```{r}
kmplot1(data, 
        minprop = 0.3, 
        GeneName = "gene3", 
        CancerType = "unknown", 
        Timeunit = "day")
```

##计算相关性分析-可视化1

```{r}
cplot1(data = data,
       GeneName1 = "gene1", 
       GeneName2 = "gene2", 
       DatasetName = "custom", 
       method = "pearson")
```

##计算相关性分析-可视化2

```{r}
cplot2(data = data,
       GeneName1 = "gene1", 
       GeneName2 = "gene2", 
       DatasetName = "custom", 
       method = "pearson")
```

##数据过滤-按索引过滤-寻找死亡患者

```{r}
res_index = find_index(x = 1,ys = data$status)
print(res_index)
data_dead = data[res_index,]
```

##数据过滤-按指定字符过滤

```{r}
ys = c("This is a sample text where we have a note saying 'replaced by ID12345'.",
      "This is a sample text where we have a note saying 'replaced by ID12346'.",
      "This is a sample text where we have a note saying 'replaced nby ID12345'.",
      "This is a sample text where we have a note saying 'replaced nby ID12346'.")
x = "replaced by ID"
res_name = find_name(x = x,ys = ys)
print(res_name)
```

##数据过滤-按指定字符过滤-寻找目标文件

```{r}
getwd()
res_file = list.files("C:\\Users\\21567\\Desktop\\fromto_java")
res_name = find_name(x = "html", ys = res_file)
print(res_name)
```

##数据过滤-按指定索引过滤-寻找目标文件

```{r}
res_file = list.files("C:\\Users\\21567\\Desktop\\fromto_java")
print(res_file)
res_index = find_index(x = "html",ys= res_file)
print(res_index)
res_file[res_index]
```

##差异分析-gene1与gene2在不同status里面表达差异

```{r}
dplot1(data = data,
       Type = "status",
       variable = "gene1",
       levels = c(0,1),
       test.methods = "wilcox.test",
       DatasetName = "custom",
       width = 4.5,
       height = 4,
       alphas = 0.5)
dplot2(data = data,
       Type = "status",
       variable = "gene1",
       levels = c(0,1),
       test.methods = "wilcox.test",
       DatasetName = "custom",
       width = 4.5,
       height = 4,
       alphas = 0.5)
dplot3(data = data,
       Type = "status",
       variable = "gene1",
       levels = c(0,1),
       test.methods = "wilcox.test",
       DatasetName = "custom",
       width = 4.5,
       height = 4,
       alphas = 0.5)
dplot4(data = data,
       Type = "status",
       variable = "gene1",
       levels = c(0,1),
       test.methods = "wilcox.test",
       DatasetName = "custom",
       width = 4.5,
       height = 4,
       alphas = 0.5)
```

##判断在或不在

```{r}
str = c("aaa","bBB","CcC","dDd")
res_not_in = not_in("PDCD1",str)
print(res_not_in)
res_in = "PDCD1" %in% str
print(res_in )
```

##geo数据库下载

```{r}
geoget(GEO_IDs = "GSE103668")
#geoget2(GEO_IDs = "GSE103668")
```

##读取临床数据

```{r}
cli = geocli(GEO_ID = "GSE103668")
```

##将探针名注释为基因名

```{r}
exp = geoann(GPL_ID = "GPL570",GEO_ID = "GSE103668")
```

##更新geo基因名防止富集分析出错

```{r}
exp_new = fromtoupdate(exp)
```


